【裁判字號】    88,易,2290
【裁判日期】    890320
【裁判案由】    違反動產擔保交易法
【裁判全文】
臺灣臺南地方法院刑事判決                        八十八年度易字第二二九號
    公  訴  人  臺灣台南地方法院檢察署檢察官
    被      告  甲○○原名林承.
右列被告因違反動產擔保交易法案件，經檢察官提起公訴 (八十八年度偵緝字第一０
五號)，本院判決如左：
    主  文
甲○○動產擔保交易之債務人，意圖不法之利益，將標的物出賣，致生損害於債權人
，處有期徒刑貳月，如易科罰金，以參佰元折算壹日。
    事  實
一、甲○○於民國（下同）八十七年六月二十七日，依動產擔保交易法動產抵押之規
    定，以分期付款之方式，向上海商業銀行股份有限公司（下稱上海銀行）借貸新
    台幣（下同）五十三萬元，購買車牌號碼ＵＮ－六一四八號自用小客車一輛，約
    定貸款分期給付，於債務人不履行契約時，抵押權人得占有抵押物，並得出賣，
    就其賣得價金優先於其他債權而受清償，且債務人須將該自小客車停放於甲○○
    位於台南市○○○路○段四十四巷十號住處，不得將標的物遷移、出賣、移轉、
    抵押或為其他處分。詎甲○○於貸得上開款項後，即拒不繳交貸款，並意圖為自
    己不法之利益，將該車輛任由乙○○出賣並任其遷移不知去向，致上海銀行無法
    占有該車輛，依動產擔保交易法行使取償之權利，足生損害於債權人上海銀行。
二、案經上海銀行訴請台灣台南地方法院檢察署檢察官偵查起訴。
    理  由
一、訊據被告甲○○固坦承以前開自用小客車向告訴人辦理動產擔保借款，嗣後本息
    均未清償之事實，惟否認有右揭犯行，辯稱伊係為辦理信用卡須財力證明，始委
    託乙○○向上海銀行貸款購買車輛云云。惟查右揭事實，業據告訴人上海銀行職
    員陳正志於本院審理中指述綦詳，且有貸款暨車輛動產抵押契約、動產擔保交易
    動產抵押設定登記申請書等件附卷可稽。再者，被告身為本件動產抵押之債務人
    ，無論其與告訴人訂立本件動產抵押契約之動機為何，均不能藉以解免刑責，被
    告前開辯解無非畏罪卸責之詞，要無可採。本件事證明確，被告違反動產擔保交
    易法犯行堪以認定。
二、核被告所為，係犯動產擔保交易法第三十八條之罪。爰審酌被告犯罪之動機、目
    的、手段、所生危害、且自八十七年間至今尚未清償分期款，犯後僅坦承部分犯
    行等一切情狀，處如主文所示之刑，並諭知易科罰金之折算標準，以資懲儆。
據上論斷，應依刑事訴訟法第二百九十九條第一項前段，動產擔保交易法第三十八條
，刑法第十一條前段、第四十一條，罰金罰鍰提高標準條例第一條前段、第二條，判
決如主文。
中    華    民    國      八十九      年      三      月    二十      日
                                  臺灣臺南地方法院刑事第三庭
          法  官  姚 貴 美
右正本證明與原本無異。
如不服本判決，應於判決送達後十日內，向本院提出上訴狀。
                                          書記官  魏 芝 雯
中    華    民    國      八十九      年      三      月    二十二    日
附錄本案論罪科刑條文：
動產擔保交易法第三十八條
動產擔保交易之債務人，意圖不法之利益，將標的物遷移、出賣、出質、移轉、抵押
或為其他處分，致生損害於債權人者，處三年以下有期徒刑、拘役或科或併科六千元
以下之罰金。


司法院資訊處製作；財團法人民間司法改革基金會備份。
